臺灣苗栗地方法院民事小額判決
111年度苗小字第558號
原      告  新光產物保險股份有限公司

法定代理人  吳昕紘  
訴訟代理人  黃家宏  

被      告  陳永寰  

上列當事人間請求侵權行為損害賠償(交通)事件，本院於民國11
1年8月11日言詞辯論終結，判決如下：
    主    文
一、被告應給付原告新臺幣（下同）18,410元，及自111年5月28
    日起至清償日止，按週年利率5%計算之利息。
二、原告其餘之訴駁回。
三、訴訟費用1,000 元由被告負擔660 元，餘由原告負擔。
四、本判決原告勝訴部分得假執行。
　　理由要領
一、關於原告請求必要修復費用27,954元：
  ㈠按不法毀損他人之物者，被害人得請求賠償其物因毀損所減
    少之價額，民法第196 條定有明文。又請求賠償物被毀損所
    減少之價額，得以修復費用為估定之標準，但以必要者為限
    ，例如修理材料以新品換舊品應予折舊（最高法院77年第9
    次民事庭會議決議參照）。再按被保險人因保險人應負保險
    責任之損失發生，而對於第三人有損失賠償請求權者，保險
    人得於給付賠償金額後，代位行使被保險人對於第三人之請
    求權，保險法第53條第1 項規定甚明。復按損害賠償祗應填
    補被害人實際損害，保險人代位被害人請求損害賠償時，依
    保險法第53條第1 項規定，如其損害額超過或等於保險人已
    給付之賠償金額，固得就其賠償之範圍，代位請求賠償，如
    其損害額小於保險已給付之賠償金額，則保險人所得代位請
    求者，應祗以該損害額為限（最高法院65年度台上字第2908
    號判決〈原判例〉意旨參照）。
  ㈡原告主張其保戶即訴外人李麗貞所有、訴外人黃勝彥駕駛之
    車牌號碼0000-00號自用小客車（下稱系爭車輛）因被告過
    失駕車行為(駕照吊銷且未保持行車安全間隔)受損，致支出
    修復費用27,954元（含工資5,275 元、塗裝12,075元、零件
    10,604元）乙節，業據原告提出系爭車輛行車執照、系爭車
    輛照片、苗栗縣警察局道路交通事故當事人登記聯單、初步
    分析研判表、新光產物保險車險保單查詢表、承田汽車股份
    有限公司三聯式統一發票、估價單等件為證（見本院卷第17
    -32 頁），堪以採信。原告既已依約賠付系爭車輛之修理費
    用，自得依據前開規定代位行使李麗貞對被告之請求權。
  ㈢原告請求之修理費用其中之零件費用為10,604元，自應扣除
    零件折舊部分。查系爭車輛於98年1 月（西元2009年1 月）
    出廠（未載日以15日計，見本院卷第17頁之汽車行車執照）
    ，自系爭車輛出廠日至本件事故發生日（110年6月24日），
    已有12年餘，系爭車輛已超過耐用年數5 年（其他業用客車
    、貨車耐用年數5 年）（參照行政院頒布之固定資產耐用年
    數表）；再依「固定資產折舊率表」附註㈣規定：「採用定
    率遞減法者，其最後一年之折舊額，加歷年折舊累計額，其
    總和不得超過該資產成本原額之十分之九」，系爭車輛既已
    逾耐用年數，故關於零件折舊部分應受到不得超過十分之九
    之限制，故應以十分之九計算其折舊。依上開說明折舊後為
    1,060 元【計算式：10,604（1-9/10）＝1,060，元以下四
    捨五入】，另加計不必折舊之工資5,275 元、塗裝12,075元
    ，原告得向被告請求之必要修理費用為18,410元(計算式：
    零件1,060＋工資5,275＋塗裝12,075 ＝18,410 )；逾此範圍之
    請求，即屬無據。
二、本件為小額訴訟事件，依民事訴訟法第436 條之18第1 項後
    段之規定，判決書於必要時得加記理由要領。
中　　華　　民　　國　　111 　年　　8 　　月　　23　　日
                  苗栗簡易庭  法　官　張新楣
以上正本係照原本作成。
如不服本判決，應於判決送達後20日內，以判決違背法令為理由
，向本院提出上訴狀並表明上訴理由，及須按他造當事人之人數
附繕本。如委任律師提起上訴者，應一併繳納上訴審裁判費。
上訴理由應表明：
  一、原判決所違背之法令及其具體內容，
  二、依訴訟資料可認為原判決有違背法令之具體事實。
如未表明上訴理由者，應於上訴後20日內向本院提出上訴理由。
當事人如對本件訴訟內容有所疑義，得聲請閱卷。
中　　華　　民　　國　　111 　年　　8 　　月　　23　　日
                              書記官　劉立晨